【裁判字號】    89,訴,385
【裁判日期】    890229
【裁判案由】    妨害兵役
【裁判全文】
臺灣高雄地方法院刑事判決                          八十九年度訴字第三八五號
    公  訴  人  臺灣高雄地方法院檢察署檢察官
    被      告  甲○○
右列被告因妨害兵役案件，經檢察官提起公訴（八十八年度偵字第一三七二七號），
本院判決如左：
    主  文
甲○○役齡男子意圖避免徵兵處理，居住處所遷移，無故不申報，致未能辦理徵集，
累犯，處有期徒刑伍月。
    事  實
一、甲○○曾於民國八十五年間，因過失致死案件，經法院判處有期徒刑七月，並於
    八十七年二月八日執行完畢，又係六十七年次役齡男子，原設籍高雄縣鳳山市○
    ○街九九巷二十二號四樓，竟意圖避免徵集，於八十八年二月間某日，將居住處
    所遷移至某不詳處所居住，卻無故不向兵役、戶政單位申報其已遷移之居住處所
    ，致使高雄縣政府指定其應於八十八年三月一日上午八時十分至鳳山市公所報到
    之陸軍第一八二一梯次常備兵徵集令，無法送達，甲○○因而未依規定時間報到
    ，以致高雄縣政府未能辦理甲○○之徵集。
二、案經高雄縣政府移送臺灣高雄地方法院檢察署檢察官偵查起訴。
    理  由
一、訊之被告甲○○對於未能依照規定時間前往指定地點接受兵役徵集之事實供承不
    諱，惟否認有前開犯行，辯稱：伊未接到通知，不是故意避免徵集云云。然查：
    右揭事實，除據移案機關高雄縣政府函敘甚明外，並有陸軍八十八年二月十日高
    縣府兵徵字第一八二一號常備兵徵集令及臺灣省高雄縣鳳山市八十八年妨害兵役
    案件調查表各一紙附卷可稽，而年滿二十歲之役齡男子需服兵役，隨時有接受兵
    役徵集之可能，實為一般社會大眾所共知，被告竟於離去其居住處所時，既不向
    有關戶政、兵役單位辦理居住處所遷移之申報，有避免徵兵處理之意圖甚明，所
    辯非故意云云，係屬卸責之詞，不足採信，本件事證明確，被告犯行洵堪認定。
二、核被告所為，係犯妨害兵役治罪條例第三條第五款之罪。查被告曾於八十五年間
    ，因過失致死案件，經法院判處有期徒刑七月，並於八十七年二月八日執行完畢
    ，有臺灣高雄地方法院檢察署刑案資料查註紀錄表一件在卷可稽，其於五年之內
    ，再犯本件最重本刑為有期徒刑以上之罪，為累犯，應依刑法第四十七條之規定
    加重其刑。審酌被告有多項犯罪前科（見前開刑案資料查註紀錄表），素行不佳
    ，逃避兵役徵集，影響國家兵源，惟犯後坦承犯行態度尚佳等一切情狀，量處如
    主文所示之刑。
據上論斷，應依刑事訴訟法第二百九十九條第一項前段，妨害兵役治罪條例第三條第
五款，刑法第十一條前段、第四十七條，判決如主文。
中      華      民      國      八十九    年     二     月    二十九    日
                                  臺灣高雄地方法院刑事庭
                                      法  官  李麗珠
右正本證明與原本無異。
如不服本判決，應於判決送達後十日內，向本院提出上訴狀。
                                      書記官  簡鴻雅
中      華      民      國      八十九    年     二     月    二十九    日
附錄本案判決論罪科刑法條：
妨害兵役治罪條例第三條第五款：
役齡男子圖避免徵兵處理，而有左列行之一者，處五年以下有期徒刑：
五、居住處所遷移，無故不申報，致未能辦理身家調查、徵兵檢查、抽籤或徵集者。


司法院資訊處製作；財團法人民間司法改革基金會備份。
